臺灣桃園地方法院交通事件裁定　　100年度交聲字第603號
原處分機關　交通部公路總局新竹區監理所桃園監理站
異　議　人　陳宥綸
上列異議人因違反道路交通管理處罰條例案件，對於交通部公路
總局新竹區監理所桃園監理站中華民國100 年7 月28日桃監裁罰
字第裁52─A09YR9012 號裁決書所為之處分，聲明異議，本院裁
定如下：
    主  文
異議駁回。
    理  由
一、原處分意旨略以：受處分人李珍慧所有之車牌號碼1630-RG
    號自用小客車，於民國100 年5 月7 日晚間7 時6 分許，在
    台北市○○○路7 號前，標示為禁止停車處所停車，為警依
    違反道路交通管理處罰條例第56條第1 項第4 款之規定掣單
    逕行舉發，原處分機關並依前開規定，於100 年7 月28日以
    桃監裁字第裁52－A09YR9012 號違反道路交通管理事件裁決
    書，裁處受處分人罰鍰新臺幣（下同）900 元等語。
二、聲明異議意旨略以: 臺北市例假日標示黃線處是可以停車的
    ，為何本件要裁罰等語。
三、按依第7條 之2 第1 項逕行舉發者，應記明車輛牌照號碼、
    車型等可資辨明之資料，以汽車所有人為被通知人製單舉發
    ；受處分人不服道路交通管理處罰條例第8 條所定主管機關
    所為之處罰者，得於接到裁決書之翌日起20日內，向管轄地
    方法院聲明異議。道路交通管理處罰條例第7 條之2 第4 項
    、第87條第1 項分別定有明文。次按交通法庭認聲明異議不
    合法律上之程式，且無從補正者，應以裁定駁回之，道路交
    通事件處理辦法第17條亦定有明文。是以主管機關以汽車所
    有人為受處分人，則得為聲明異議之主體者，僅限於受處分
    人，如非受處分人而聲明異議，即難認該異議合於法律上之
    程式，且無從補正，此為交通異議事件之程式規定，乃合法
    要件，受處分人之異議須合於此項程式規定，法院始得受理
    而為實體之審查。又按本條例之處罰，受舉發違反道路交通
    管理事件之受處罰人，認為受舉發之違規行為應歸責他人者
    ，應於舉發違反道路交通管理事件通知單應到案日期前，檢
    附相關證據及應歸責人相關證明文件，向處罰機關告知應歸
    責人，處罰機關應即另行通知應歸責人到案依法處理。逾期
    未依規定辦理者，仍依本條例各該違反條款規定處罰，道路
    交通管理處罰條例第85條第1 項亦有明文。準此，如駕駛人
    有違反前述規定之違規行為，為警當場攔停者，處罰機關固
    得對汽機車之駕駛人為處罰；惟若舉發機關並非當場對之攔
    停，或該違規行為之規定係處罰汽車所有人，而對汽機車所
    有人為掣單舉發，如經舉發之汽機車所有人於舉發通知單上
    所載之應到案日期前到案，並告知處罰機關該名違規駕駛人
    姓名，即應依前開規定處罰該違規之駕駛人，苟汽機車所有
    人未於應到案日期前到案，或雖於應到案日期前到案，但未
    告知處罰機關實際違規駕駛人係何人而使處罰機關無法另行
    對於該實際違規駕駛人即應歸責人裁罰者，處罰機關仍應對
    車輛所有人加以處罰。
四、經查:
  (一)本件乃屬逕行舉發案件，並經原處分機關認定受處分人李珍
    慧所有之上開車輛，於上開時地在禁止停車處所停車，為警
    掣單舉發後，由原處分機關裁處罰鍰900 元，此有本件臺北
    市政府警察局舉發違反道路交通管理事件通知單影本、原處
    分機關裁決書影本等附卷可稽，此部分事實堪以認定。
  (二)又受處分人李珍慧並未向處罰機關提出申訴，而僅係異議人
    陳宥綸於應到案日期前向臺北市政府警察局交通警察大隊申
    訴：據悉台北市例假日都可停放黃線區，現場亦無告示例假
    日除外之標示，請准撤銷原處分等情，此有異議人陳宥綸於
    100 年5 月10日交通違規陳述單影本可稽，繹之其所為申訴
    意旨，應係就異議人陳宥綸有無違規事實此一實體事項不服
    ，而非代受處分人李珍慧依同條例第85條第1 項規定欲歸責
    於實際駕駛人陳宥綸。是以受處分人李珍慧既未向原處分機
    關陳明更正受裁罰人，原處分機關遂依規定裁處受處分人李
    珍慧上開罰鍰，依前揭說明，自屬於法有據。
  (三)是本件受處分人為李珍慧，因其未告知原處分機關本件違規
    駕駛人係本件異議人陳宥綸，而由原處分機關改列本件異議
    人陳宥綸為裁罰對象，因而本件裁罰對象即受處分人為李珍
    慧無疑。又觀諸本件聲明異議狀所載之聲請人、具狀人均填
    載為異議人陳宥綸，卷內亦無受處分人李珍慧委任異議人陳
    宥綸提起聲明異議之委任狀，異議狀之內容亦未提及係代理
    受處分人李珍慧提起本件聲明異議之意旨，可知本件聲明異
    議係異議人陳宥綸以其個人名義所提起，而非代理受處分人
    李珍慧提起，從而，足認本件異議人為陳宥綸甚明。揆諸上
    揭說明，本件受處分人既為李珍慧，異議人陳宥綸並非受處
    分人，卻以其本人名義聲明異議，不合法律上之程式，所為
    聲明異議並非合法，且無從補正，自應將其異議駁回。
五、綜上所述，異議人本件聲明異議，於法不合，且屬不可補正
    之事項，其異議不合法，應予駁回。
據上論斷，應依道路交通管理處罰條例第87條第2 項，道路交通
事件處理辦法第17條前段，裁定如主文。
中    華    民    國   100    年    8     月    31    日
                  交通法庭    法  官  李麗珍
以上正本證明與原本無異。
如不服本裁定，應於裁定送達後5 日內向本院提出抗告狀。
                              書記官  李靜華
中    華    民    國   100    年    9     月    5     日